臺灣臺南地方法院刑事判決
109年度訴字第1161號
                                    109年度金訴字第225號
                                     110年度金訴字第46號
公  訴  人  臺灣臺南地方檢察署檢察官
被      告  郭晉豪


            鄭凱陽


上列被告因詐欺等案件，經檢察官提起公訴（109年度偵字第775
8號、第9928號、109年度少連偵字第112號），及移送併辦（109
年度偵字第14617號、第20882號），暨追加起訴(109年度偵字第
14617號、第20882號)，本院合併審理，被告於準備程序及審理
中就被訴事實為有罪之陳述，經本院合議庭裁定由受命法官獨任
進行簡式審判程序後，判決如下：
    主      文
【乙○○】犯如附表編號1所示之罪，處如附表編號1「罪名、宣告
刑」欄所示之刑。扣案之蘋果廠牌行動電話壹支(含門號○○○○○○○○○○號SIM卡壹枚)沒收；未扣案犯罪所得新臺幣肆仟元沒收，於
全部或一部不能沒收或不宜執行沒收時，追徵其價額。
【丙○○】犯如附表編號1至6所示之罪，各處如附表「罪名、宣告
刑」欄所示之刑。應執行有期徒刑壹年柒月。扣案之蘋果廠牌行
動電話壹支(含門號○○○○○○○○○○號SIM卡壹枚)、ASUS廠牌行動電
話壹支(含不詳門號SIM卡壹枚)均沒收。未扣案犯罪所得新臺幣
陸仟元沒收，於全部或一部不能沒收或不宜執行沒收時，追徵其
價額。
    事  實
一、乙○○於民國109 年2 月間某日，加入真實姓名年籍不詳綽號
    「孫權」成年男子及其他不詳姓名成員共3 人以上，以實施
    詐欺為手段所組成具有持續性、牟利性之有結構性詐欺集團
    ，負責招募提領該詐欺集團詐騙被害人匯入人頭帳戶款項之
    車手及收簿手。丙○○於109年4月5日經乙○○之引介，加入上
    開由「孫權」及其他不詳姓名成員所組成之具持續性、牟利
    性之有結構性詐欺集團，從事「車手」之工作，負責持該集
    團成員交付以不詳方式取得之金融機構帳戶提款卡，操作自
    動提款機提領遭詐騙被害人所匯入之款項，再依指示交予集
    團成員，即可取得若干報酬。嗣後，乙○○、丙○○就附表編號
    1部分，丙○○就附表編號2至6部分，即與「孫權」及該人所
    屬詐欺集團成員共同意圖為自己不法所有，基於三人以上共
    同詐欺取財、及掩飾、隱匿特定犯罪所得去向之犯意聯絡，
    先由該詐欺集團不詳成員分別以附表「詐騙方法」欄所示方
    式，向附表所示被害人等施用詐術，使各被害人等陷於錯誤
    ，而匯款如附表「匯款金額、時間」欄所示款項至如附表「
    匯款帳戶」欄所示之人頭帳戶後，再由丙○○持同行之該詐騙
    集團成員真實姓名年籍不詳綽號「欸」之成年男子所交付之
    上開人頭帳戶提款卡，分別於如附表「提款時間、金額」欄
    、「提款地址」欄所示之時間、地點，提領詐欺贓款得手，
    並將全數贓款交予「欸」，由其負責轉交「孫權」以上繳該
    詐欺集團，而以此方式製造金流斷點，掩飾、隱匿詐欺犯罪
    所得之去向。「孫權」於109年4月7日凌晨，在高雄市苓雅
    區上豐水果大賣場內將乙○○之報酬新臺幣(下同)4,000元，
    丙○○之報酬6,000元交予乙○○，乙○○再於同日2時20分許，將
    丙○○之報酬6,000元匯至丙○○之京城銀行帳戶。嗣因被害人
    發現受騙，乃報警處理，而為警循線查悉上情。
二、案經甲○○、林協誠、陳聖婷、饒芮瑄、趙彩虹、王麗雪分別
    訴由臺南市政府警察局第二分局、歸仁分局、新化分局報請
    臺灣臺南地方檢察署檢察官偵查起訴。 
    理  由
一、本件被告乙○○、丙○○所犯均為死刑、無期徒刑、最輕本刑為
    3年以上有期徒刑以外之罪，且非高等法院管轄第一審案件
    ，被告2人於本院準備程序中，先就被訴事實為有罪之陳述
    ，經本院告以簡式審判程序之旨，並聽取公訴人、被告2人
    之意見後，本院合議庭裁定由受命法官進行簡式審判程序，
    是本件證據調查，依刑事訴訟法第273條之2規定，不受不受
    同法第159條第1項、第161條之2、第161條之3、第163條之1
    及第164條至第170條規定之限制，合先敘明。
二、上開事實，業據被告乙○○、丙○○於警詢、偵查及本院審理中
    均坦承不諱，並有下列證據可資佐證：
  ㈠109年度訴第1161號部分：
    1.證人即共同被告乙○○、丙○○於警詢及偵查中之證述、證人
      即告訴人甲○○於警詢中之證述。
    2.證人甲○○之報案資料、車輛詳細資料報表2份、網路轉帳
      交易明細、ATM交易明細表影本15張、歸仁郵局提款機監
      視器擷取畫面1張、臺南市政府警察局第二分局蒐證現場
      照片2張、關廟區農會ATM監視器擷取畫面2張、臺南市政
      府警察局歸仁分局109年4月份車手提領熱點1份、關廟區
      農會大潭分部ATM監視器擷取畫面1張、電信查詢資料1份
      、通聯記錄3份、臺南市政府警察局第二分局搜索扣押筆
      錄、扣押物品目錄表1份、手機畫面翻拍照片4張、台幣交
      易明細查詢資料1份、網路轉帳2020年4月明細1張、人頭
      帳戶明細表1份、ATM交易明細表影本45張暨轉帳明細彙總
      表1份、ATM轉帳人頭帳戶明細表1份、統一超商華敬門市A
      TM監視器擷取照片2張、臉書messenger對話內容列印資料
      1份、第一銀行新化分行提款機監視器擷取畫面1張、統一
      超商清新門市提款機監視器擷取畫面1張、竹東長春郵局
      交易明細1份、國泰世華銀行交易明細1份、台北富邦銀行
      交易明細1份、ATM監視器擷取照片10張、臺南市政府警察
      局歸仁分局扣押筆錄、扣押物品目錄表1份、Google地圖1
      張、臺南市政府警察局歸仁分局歸仁派出所照片黏貼表、
      丙○○之Iphone手機(門號0000000000)及ASUS手機(門號不
      詳)之通話紀錄1份、通訊軟體Messenger對話紀錄翻拍照
      片23張、通訊軟體Wechat對話紀錄翻拍照片15張、丙○○提
      領詐欺款項時、地一覽表、臺南市政府警察局歸仁分局扣
      押物品清單1份、第一商業銀行總行109年12月01日一總營
      集字第140313號函暨所附存摺存款客戶歷史交易明細表、
      第一商業銀行總行109 年4 月30日一總營集字第45543號
      函暨所附交易明細、新化分局轄區提領現場畫面各1份、
      臺南市政府警察局歸仁分局電話查訪紀錄表1份。
  ㈡109年度金訴第225號部分：
    1.證人即告訴人林協誠、陳聖婷於警詢中之證述。
    2.合作金庫交易明細、台北富邦銀行交易明細、ATM監視器
      擷取照片10張、臺南市政府警察局歸仁分局扣押筆錄、扣
      押物品目錄表、Google地圖、車輛詳細資料報表、臺南市
      政府警察局歸仁分局歸仁派出所照片黏貼表(照片18張)、
      臺南市政府警察局歸仁分局歸仁派出所照片黏貼表(照片1
      8張)、通訊軟體Messenger對話紀錄翻拍照片23張、通訊
      軟體Wechat對話紀錄翻拍照片15張、玉山銀行仁德分行存
      摺封面及內頁影本、中國信託銀行仁德簡易型分行存摺封
      面及內頁影本、彰化銀行存摺封面及內頁影本、郵局存摺
      封面及內頁影本、證人林協誠報案資料、證人陳聖婷報案
      資料、丙○○提領詐欺款項時、地一覽表、臺南市政府警察
      局歸仁分局扣押物品清單各1份、本院109年度南司刑移調
      字第394號調解筆錄1份。
  ㈢110年度金訴第46號部分：
    1.證人即告訴人饒芮瑄、趙彩虹於警詢中之證述、王麗雪於
      偵查中之證述。
    2.饒芮瑄、趙彩虹、王麗雪報案資料、永豐銀行交易執據、
      第一銀行自動櫃員機客戶交易明細、饒芮瑄手機通話紀錄
      畫面截圖2張、萊爾富電子發票證明聯3紙、e購卡付款證
      明3紙、165專線協請金融機構暫行圈存疑似詐欺款項通報
      單1份、台新銀行ATM客戶交易明細表1紙、趙彩虹中華郵
      政金融卡正面影本1份、165專線協請金融機構暫行圈存疑
      似詐欺款項通報單1份、第一商業銀行總行109年4月30日
      一總營集字第45543號函暨所附交易往來紀錄及開戶資料1
      份、109年4月6日車手持000-00000000000及000-00000000
      000至新化分局轄區提領現場畫面照片20張、丙○○持000-0
      0000000000號提款卡至統一知母義門市、統一新化門市、
      統一新興運門市提領詐欺贓款監視器截圖31張、丙○○持00
      0-00000000000號提款卡至統一知母義門市、統一清新門
      市、第一銀行新化分行提領詐欺贓款監視器截圖16張、統
      一超商新化門市ATM監視器畫面翻拍照片6張、車輛詳細資
      料報表、第一商業銀行總行109年12月1日一總營集字第14
      0313號函暨所附存摺存款客戶歷史交易明細表、渣打國際
      商業銀行股份有限公司109年12月21日渣打商銀字第10900
      50839號函、苗栗縣政府警察局苗栗分局鶴岡派出所受理
      刑事案件報案三聯單。
  ㈣堪信被告2人之任意性自白與事證相符，應可採信。綜上所述
    ，本案事證明確，被告2人犯行堪可認定，應依法論科。
 三、論罪科刑：
  ㈠按加重詐欺罪，係侵害個人財產法益之犯罪，其罪數之計算
    ，核與參與犯罪組織罪之侵害社會法益有所不同，審酌現今
    詐欺集團之成員皆係為欺罔他人，騙取財物，方參與以詐術
    為目的之犯罪組織。倘若行為人於參與詐欺犯罪組織之行為
    繼續中，先後多次為加重詐欺之行為，因參與犯罪組織罪為
    繼續犯，犯罪一直繼續進行，直至犯罪組織解散，或其脫離
    犯罪組織時，其犯行始行終結。故該參與犯罪組織與其後之
    多次加重詐欺之行為皆有所重合，然因行為人僅為一參與犯
    罪組織行為，侵害一社會法益，屬單純一罪，應僅就「該案
    中」與參與犯罪組織罪時間較為密切之首次加重詐欺犯行論
    以參與犯罪組織罪及加重詐欺罪之想像競合犯，而其他之加
    重詐欺犯行，祗需單獨論罪科刑即可，無需再另論以參與犯
    罪組織罪，以避免重複評價(最高法院109年度台上字第3945
    號刑事判決參照)。次按「本法所稱洗錢，指下列行為：一
    、意圖掩飾或隱匿特定犯罪所得來源，或使他人逃避刑事追
    訴，而移轉或變更特定犯罪所得。二、掩飾或隱匿特定犯罪
    所得之本質、來源、去向、所在、所有權、處分權或其他權
    益者。三、收受、持有或使用他人之特定犯罪所得。」為洗
    錢防制法第2條所明定。倘行為人意圖掩飾或隱匿特定犯罪
    所得來源，而將特定犯罪所得直接消費處分，甚或交予其他
    共同正犯，或由共同正犯以虛假交易外觀掩飾不法金流移動
    ，尚非單純犯罪後處分贓物之行為，亦應構成第2條第1或2
    款之洗錢行為。
  ㈡本件被告乙○○、丙○○參與上開詐欺集團之運作，並與所屬詐
    欺集團成員分工合作，共同獲取詐騙款項，業如前述，被告
    丙○○負責擔任車手提領贓款，再將之轉交詐欺集團成員，顯
    係以此方式隱匿特定犯罪所得去向。故核被告乙○○就附表編
    號1所為，係犯刑法第339條之4第1項第2款之三人以上共同
    詐欺取財罪、組織犯罪防制條例第3條第1項後段之參與犯罪
    組織罪、洗錢防制法第14條第1項之一般洗錢罪。核被告丙○○所為，就其首次犯行即附表編號1所為，係犯刑法第339條
    之4第1項第2款之三人以上共同詐欺取財罪、組織犯罪防制
    條例第3條第1項後段之參與犯罪組織罪、洗錢防制法第14條
    第1項之一般洗錢罪；就附表編號2至6所為，均係犯刑法第3
    39條之4第1項第2款之三人以上共同詐欺取財罪、洗錢防制
    法第14條第1項之一般洗錢罪。
  ㈢起訴書就附表編號1所示犯行之論罪法條雖漏未記載洗錢防制
    法第14條第1項之洗錢罪，惟此部分與前揭起訴書所載犯罪
    事實有想像競合犯之裁判上一罪關係，為起訴效力所及，並
    經蒞庭檢察官當庭補充（見本訴院卷第148頁），且經本院
    於審理中告知被告2人上開罪名，無礙於被告2人防禦權之行
    使，本院自應併予審究。至追加起訴意旨(109年度偵字第14
    617號)雖認被告丙○○就如附表編號2、3所示犯行，同時亦涉
    犯組織犯罪防制條例第3條第1項後段參與犯罪組織罪嫌等語
    。惟查，被告丙○○就如附表編號2、3所示之犯行，其犯罪時
    間均在附表編號1詐騙被害人甲○○犯行之後，是被告丙○○就
    如附表編號2、3所示犯行，並非被告丙○○於加入上開集團後
    參與之首次詐欺犯行。因此，縱令上開詐欺集團係屬犯罪組
    織，因被告丙○○係於參與該犯罪組織之繼續中，先後為數次
    加重詐欺之行為，而本案如附表編號2、3所示之被訴事實並
    非首次犯行，為避免過度評價，自無從割裂同一參與犯罪組
    織之行為，重複與本案如附表編號2、3所示被訴事實成立想
    像競合犯之餘地，是此部分自無從對被告丙○○論以組織犯罪
    防制條例第3條第l項之參與犯罪組織罪，併予敘明。
  ㈣共同正犯：被告乙○○、丙○○就附表編號1所示犯行，被告丙○○
    就附表編號2至6所示犯行，分別與「孫權」、「欸」等人及
    其他真實姓名年籍不詳之詐欺集團成員間，有犯意聯絡及行
    為分擔，均應論以共同正犯。
  ㈤接續犯：被告乙○○、丙○○與「孫權」、「欸」及所屬詐欺集
    團成員分別就附表所示同一被害人，於密接時間內，由所屬
    詐欺集團成員分工以電話接連對同一被害人施用詐術，待各
    被害人受騙匯款後，進行分次提款之行為，分別侵害同一被
    害人之財產法益，各行為間之獨立性極為薄弱，依一般社會
    健全觀念，在時間差距上難以強行分開，在刑法評價上，應
    視為數個舉動之接續施行，而為包括之一行為予以評價，為
    接續犯。
  ㈥想像競合：被告乙○○、丙○○上開犯行，均係以一行為同時觸
    犯前述數罪名，為想像競合犯，均應依刑法第55條前段規定
    ，各從一重之加重詐欺取財罪處斷。
  ㈦罪數：被告丙○○與上開詐欺集團成員間，係各自分工合作，
    藉此取得詐騙款項予以分贓，故基於共犯責任共同原則，於
    認定犯罪之罪數時，應以詐欺集團成員所詐騙之被害人人數
    （不同財產法益）作為認定基準。準此，被告丙○○所犯上開
    共同詐欺如附表編號1至6所示告訴人之加重詐欺取財犯行，
    核屬不同犯罪，應予分論併罰。
  ㈧併辦部分：臺灣臺南地方檢察署檢察官以109年度偵字第1461
    7號、第20882號移送併辦事實，與本訴之起訴事實有接續犯
    之實質上一罪關係，依審判不可分原則，為起訴效力所及，
    本院自應併予審究。
  ㈨按想像競合犯之處斷刑，本質上係「刑之合併」。其所謂從
    一重處斷，乃將想像競合犯組成之評價上數罪，合併為科刑
    一罪，其所對應之刑罰，亦合併其評價上數罪之數法定刑，
    而為一個處斷刑。想像競合犯依刑法第55條前段規定「從一
    重處斷」，非謂對於重罪以外其餘各罪可置而不論。法院決
    定處斷刑時，雖以其中最重罪名之法定刑，做為裁量之準據
    ，惟於裁量其輕重時，仍應將輕罪合併評價在內。經查，被
    告乙○○、丙○○就如附表編號1所示參與犯罪組織、一般洗錢
    犯行，被告丙○○就如附表編號2至6所示一般洗錢犯行，均於
    偵查及審判中自白，原應各依組織犯罪條例第8條第1項後段
    、洗錢防制法第16條第2項規定減輕其刑，惟被告乙○○、丙○○所犯上開參與犯罪組織罪、一般洗錢罪，均屬想像競合犯
    之輕罪，並已從一重之三人以上共同詐欺取財罪處斷，因重
    罪並無法定減刑事由，無從逕依上開規定減輕其刑，惟本院
    於量刑時，仍併予審酌上開減刑事由，附此敘明。
  ㈩爰審酌被告乙○○、丙○○年輕力壯，不思以正當途徑賺取財物
    ，竟貪圖一己不法私利，加入詐欺集團犯罪組織，與本案詐
    欺集團成員共同騙取告訴人等之財物，致告訴人等受有鉅額
    損失，侵害告訴人等財產法益，實不宜寬貸，兼衡渠等犯罪
    動機、目的、手段、所生危害、所得利益、在本案擔任角色
    之涉案程度，暨渠等素行，被告乙○○專科畢業之智識程度、
    現為物理治療師、月薪38,000元、已婚、需扶養配偶及1名
    未成年子女之生活狀況；被告丙○○高職畢業之智識程度、目
    前務農、月收入約30,000元、未婚、無子女、需扶養高齡80
    多歲祖母之生活狀況，被告2人均坦承犯行之犯罪後態度，
    被告丙○○曾於本院審理中與告訴人林協誠調解成立，惟並未
    履行調解條件，有本院109年度南司刑移調字第394號調解筆
    錄、本院公務電話紀錄各1份在卷可憑（見109金訴225號院
    卷第89-90頁、第141-142頁），迄未與其他告訴人達成和解
    以賠償其等所受損失等一切情狀，分別量處如主文所示之刑
    ，被告丙○○部分併定其應執行之刑，以示懲儆。
四、强制工作部分：
  ㈠按犯第一項之罪者，應於刑之執行前，令入勞動場所，強制
    工作，其期間為3年，組織犯罪防制條例第3條第3項定有明
    文。又刑罰評價對象，乃行為本身；想像競合犯係一行為觸
    犯數罪名，為避免對同一行為過度及重複評價，刑法第55條
    前段規定「從一重處斷」。又刑法第33條及第35條僅就刑罰
    之主刑，定有輕重比較標準，因此上揭「從一重處斷」，僅
    限於「主刑」，法院應於較重罪名之法定刑度內，量處適當
    刑罰。至於輕罪罪名所規定之沒收及保安處分，因非屬「主
    刑」，故與刑法第55條從一重處斷之規定無關，自得一併宣
    告。惟修正前組織犯罪防制條例，對發起、主持、操縱、指
    揮或參與集團性、常習性及脅迫性或暴力性犯罪組織者，應
    於刑後強制工作之規定，經司法院釋字第528號解釋尚不違
    憲；嗣該條例第2條第1項所稱之犯罪組織，經二次修正，已
    排除原有之「常習性」要件，另將實施詐欺手段之具有持續
    性或牟利性之有結構性組織，納入本條例適用範圍，並對參
    與犯罪組織之行為人，於第3條第1項後段但書規定「參與情
    節輕微者，得減輕或免除其刑」。惟同條第3項仍規定「應
    於刑之執行前，令入勞動場所，強制工作，其期間為三年」
    ，而未依個案情節，區分行為人是否具有反社會的危險性及
    受教化矯治的必要性，一律宣付刑前強制工作3年。然則，
    衡諸該條例所規定之強制工作，性質上原係對於有犯罪習慣
    ，或因遊蕩、懶惰成習而犯罪者，所為之處置，修正後該條
    例既已排除常習性要件，從而，本於法律合憲性解釋原則，
    依司法院釋字第471號關於行為人有無預防矯治其社會危險
    性之必要，及比例原則等與解釋意旨不相衝突之解釋方法，
    為目的性限縮，對犯該條例第3條第1項之參與犯罪組織罪者
    ，視其行為之嚴重性、表現之危險性、對於未來行為之期待
    性，以及所採措施與預防矯治目的所需程度，於有預防矯治
    其社會危險性之必要，且符合比例原則之範圍內，由法院依
    該條例第3條第3項規定，一併宣告刑前強制工作（最高法院
    108年度台上大字第2306號裁定意旨參照）。
  ㈡本案被告乙○○、丙○○犯組織犯罪防制條例第3條第l項後段參
    與犯罪組織罪，然因另涉犯刑責更重之加重詐欺罪嫌，以想
    像競合之規定從一重加重詐欺罪處斷，而依上述意旨，本案
    應有適用同法第3條第3項強制工作保安處分之餘地。惟審酌
    被告乙○○無財產犯罪之前案紀錄，有臺灣高等法院被告前案
    紀錄表可稽，被告丙○○僅於108年間曾因涉刑法第339條之2
    之罪，而經臺灣臺南地方檢察署檢察官為緩起訴處分確定，
    尚無證據足以判斷被告具有高度反覆實施財產犯罪而妨害社
    會秩序之危險性，另衡諸被告2人領取款項所得報酬分別僅4
    ,000元、6,000元，及其行為所致不法之規模及社會損害性
    ，較諸行為人危險傾向所顯現之預防及矯治必要性，如另宣
    告強制工作3年，依比例原則衡量後，顯有輕重失衡之情，
    是依上開大法庭裁定意旨，爰不併為強制工作之宣告。
五、沒收：
  ㈠按犯罪所得，屬於犯罪行為人者，沒收之；於全部或一部不
    能沒收或不宜執行沒收時，追徵其價額，刑法第38條之1第1
    項前段、第3項定有明文。次按共同正犯間犯罪所得之沒收
    ，應就個人所分得部分個別為沒收或追徵之見解，對於不法
    利得分配明確時，應依各人實際分配所得沒收。
    ⒈查被告乙○○於附表編號1所為，獲得4,000元之報酬；被告
      丙○○於附表編號1至6所為，獲得6,000元之報酬，為渠等
      之犯罪所得，均未扣案，亦未實際合法發還告訴人，自應
      依刑法第38條之1第1項前段、第3項之規定宣告沒收，於
      全部或一部不能沒收或不宜執行沒收時，追徵其價額。
    ⒉至被告乙○○、丙○○本案所犯洗錢防制法第14條第1 項規定
      ，依同法第18條第1 項前段固有沒收財物或財產上利益之
      特別規定。惟查，洗錢防制法第18條第1 項固規定「犯第
      14條之罪，其所移轉、變更、掩飾、隱匿、收受、取得、
      持有、使用之財物或財產上利益，沒收之；犯第15條之罪
      ，其所收受、持有、使用之財物或財產上利益，亦同」，
      此一規定採取義務沒收主義，只要合於前述規定，法院即
      應為相關沒收之諭知，然該洗錢行為之標的是否限於行為
      人所有者始得宣告沒收，法無明文，實務上一向認為倘法
      條並未規定「不問屬於犯罪行為人與否均沒收」時，自仍
      以屬於被告所有者為限，始應予沒收。另參諸最高法院10
      0 年度臺上字第5026號判決：「毒品危害防制條例第19條
      第1 項關於沒收之規定，固採義務沒收主義，凡犯同條例
      第4 條至第9 條、第12條、第13條或第14條第1 項、第2 
      項之罪者，其供犯罪所用或因犯罪所得之財物，均應諭知
      沒收。但該法條並未規定『不問屬於犯罪行為人與否』，均
      沒收之，自仍以屬於被告所有者為限，始應予以沒收」之
      意旨，在洗錢防制法並未規定「不問屬於犯罪行為人與否
      」之情形下，自宜從有利於被告之認定。查，本案被告丙○○所領得之款項，扣除上開報酬後，均已上繳予詐欺集團
      成員，是已上繳之款項並非被告乙○○、丙○○所有，亦非在
      被告2人實際掌控中，則被告2人就上開犯罪所收受持有之
      財物，在超過被告所獲取報酬之外的數額，本不具所有權
      及事實上處分權，爰不予宣告沒收或追徵。
  ㈡按供犯罪所用、犯罪預備之物或犯罪所生之物，屬於犯罪行
    為人者，得沒收之，刑法第38條第2項前段定有明文。查，
    本件扣案之蘋果廠牌行動電話1支（含門號○○○○○○○○○○號SIM
    卡壹枚），為被告乙○○所有並供本案犯罪所用之物；扣案之
    蘋果廠牌行動電話（含門號○○○○○○○○○○號SIM卡壹枚）、ASU
    S牌行動電話各1支（含不詳門號SIM卡壹枚），均為被告丙○○所有並供本案犯罪所用或預備之物，業據被告2人於本院審
    理中供承在卷（見本訴院卷第319頁、第326-327頁），爰均
    依刑法第38條第2項前段之規定諭知沒收之。
據上論斷，應依刑事訴訟法第273條之1第1項、第299條第1項前
段，判決如主文。
本案經檢察官李宗榮提起公訴、檢察官胡晟榮、陳奕翔追加起訴
及移送併辦，檢察官陳冠霖到庭執行職務。
中　　華　　民　　國　　110 　年　　8 　　月　　24　　日
　　　　　　　　　刑事第一庭    法　官　高俊珊
以上正本證明與原本無異。
如不服本判決應於收受送達後20日內向本院提出上訴書狀，並應
敘述具體理由。其未敘述上訴理由者，應於上訴期間屆滿後20日
內向本院補提理由書( 均須按他造當事人之人數附繕本) 「切勿
逕送上級法院」。
                                書記官  洪儀珊　
中　　華　　民　　國　　110 　年　　8 　　月　　25　　日
附錄本案所犯法條全文：
中華民國刑法第339條之4：
犯第三百三十九條詐欺罪而有下列情形之一者，處一年以上七年
以下有期徒刑，得併科一百萬元以下罰金：
一、冒用政府機關或公務員名義犯之。
二、三人以上共同犯之。
三、以廣播電視、電子通訊、網際網路或其他媒體等傳播工具，
    對公眾散布而犯之。前項之未遂犯罰之。

組織犯罪防制條例第3條：
發起、主持、操縱或指揮犯罪組織者，處3年以上10年以下有期
徒刑，得併科新臺幣1億元以下罰金；參與者，處6月以上5年以
下有期徒刑，得併科新臺幣1千萬元以下罰金。但參與情節輕微
者，得減輕或免除其刑。
具公務員或經選舉產生之公職人員之身分，犯前項之罪者，加重
其刑至二分之一。
犯第1項之罪者，應於刑之執行前，令入勞動場所，強制工作，
其期間為3年。
前項之強制工作，準用刑法第90條第2項但書、第3項及第98條第
2項、第3項規定。
以言語、舉動、文字或其他方法，明示或暗示其為犯罪組織之成
員，或與犯罪組織或其成員有關聯，而要求他人為下列行為之一
者，處3年以下有期徒刑，得併科新臺幣3百萬元以下罰金：
一、出售財產、商業組織之出資或股份或放棄經營權。
二、配合辦理都市更新重建之處理程序。
三、購買商品或支付勞務報酬。
四、履行債務或接受債務協商之內容。
前項犯罪組織，不以現存者為必要。
以第5項之行為，使人行無義務之事或妨害其行使權利者，亦同
。
第5項、第7項之未遂犯罰之。

洗錢防制法第14條
有第二條各款所列洗錢行為者，處7年以下有期徒刑，併科新臺
幣5百萬元以下罰金。
前項之未遂犯罰之。
前二項情形，不得科以超過其特定犯罪所定最重本刑之刑。

附表：
編號 被害人 詐騙方法 匯款時間、金額(新臺幣)  匯款帳戶 提款時間、金額(新臺幣)  提款地址 交易明細 罪名、宣告刑 1 甲○○ (提告) 詐騙集團成員自109年4月4日15時許起，先後佯裝為網路賣家、銀行客服人員及主管人員等身份，多次撥打電話予甲○○，並對之謊稱：因多刷一筆帳單，需操作自動櫃員機解決云云，致甲○○因此陷於錯誤，而依指示匯款右列金額至右列帳戶內。 (1)109年4月6日18時18分    匯款49,989元 (2)109年4月6日18時54分    匯款29,985元 (共計79,974元) 【109偵14617號併辦】  台北富邦商業銀行帳號(000)000000000000號帳戶(戶名：蔡惠如) (1)109年4月6日18時39分提領20,000元 (2)109年4月6日18時40分提領20,000元 (3)109年4月6日18時41分提領10,000元  臺南市○○區○○○路0段0000號統一便利超商六發門市 歸仁警卷第45頁  乙○○犯三人以上共同詐欺取財罪，處有期徒刑壹年肆月。 丙○○犯三人以上共同詐欺取財罪，處有期徒刑壹年貳月。       (4)109年4月6日19時31分提領20,000元 (5)109年4月6日19時33分提領10,000元  (共計80,000元)  臺南市○○區○○路000號統一便利超商五誼門市      (1)109年4月6日18時31分    匯款49,989元 (2)109年4月6日18時38分    匯款49,988元 (3)109年4月6日18時40分    匯款28,123元 (共計128,100元)   郵局(700)帳號00000000000000帳戶(戶名：蔡惠如) (1)109年4月6日19時23分提領60,000元 (2)109年4月6日19時25分提領60,000元 (3)109年4月6日19時26分提領30,000元  (共計150,000元)  臺南市○○區○○路0段000號歸仁郵局 歸仁警卷第41頁         (4)109年4月6日19    時0分    匯款21,985元 (共計21,985元) 【109偵14617號併辦】           (1)109年4月6日20時21分    匯款29,987元 (2)109年4月6日20時30分    匯款30,000元 (3)109年4月6日20時31分    匯款30,000元 (共計89,987元) 【109偵14617號併辦】  國泰世華商業銀行帳號(000)000000000000號帳戶(戶名：林玠廷) (1)109年4月6日20時37分提領20,000元 (2)109年4月6日20時37分提領20,000元 (3)109年4月6日20時38分提領20,000元 (4)109年4月6日20時39分提領20,000元 (5)109年4月6日20時40分提領9,000元  (共計89,000元)  臺南市○○區○○路00號關廟區農會埤頭辦事處 歸仁警卷第43頁      109年4月6日20時37分 匯款27,985元(併辦意旨書誤載為28000元，應予更正) (共計27,985元) 【109偵20882號併辦】  第一商業銀行帳號000-00000000000(戶名：林玠廷) (1)109年4月6日20時50分提領20,000元 (2)109年4月6日20時51分提領8,000元  (共計28,000元)  臺南市○○區○○○00號之20，「統一超商知母義門市」 新化警卷第113頁   2 林協誠 (提告) 詐騙集團成員自109年4月6日16時30分許起，先後佯裝為購物網站及郵局之客服人員，多次撥打電話予林協誠，並對之謊稱：因多刷一筆訂單，表示要協助取消該筆多刷訂單云云，致林協誠因此陷於錯誤，而依指示匯款右列金額至右列帳戶內 (1)109年4月6日16時47分    匯款48,123元 (2)109年4月6日16時52分    匯款31,123元 (3)109年4月6日16時57分    匯款19,899元 (4)109年4月6日18時23分    匯款29,123元 (5)109年4月6日18時30分    匯款24,444元 (共計152,712元)   合作金庫商業銀行帳號(000)0000000000000號帳戶 (1)109年4月6日16時59分提領20,000元  臺南市○○區○○○路0段000號歸仁區農會大潭分部 歸仁警卷第39-40頁 丙○○犯三人以上共同詐欺取財罪，處有期徒刑壹年。        (2)109年4月6日17時16分提領20,000元  臺南市○○區○○路0段000巷00號統一便利超商大潭門市  【109偵14617號追加起訴】       (3)109年4月6日17時25分提領20,000元 (4)109年4月6日17時26分提領20,000元 (5)109年4月6日17時27分提領19,000元  臺南市○○區○○○路0段000號歸仁區農會大潭分部         (6)109年4月6日18時34分提領20,000元 (7)109年4月6日18時35分提領20,000元  臺南市○○區○○○路0段0000號統一便利超商六發門市         (8)109年4月6日19時6分提領9,000元 (9)109年4月6日19時8分提領1,000元 (10)109年4月6日19時9分提領1,000元  (共計150,000元)  臺南市○○區○○○街000號統一便利超商立登門市   3 陳聖婷 (提告) 詐騙集團成員自109年4月4日21時46分許起，佯裝為HerBuy網路購物網站之客服人員，多次撥打電話予陳聖婷，並對之謊稱：因商品條碼錯誤，將會有額外支付，需依指示操作網路銀行云云，致陳聖婷因此陷於錯誤，而依指示匯款右列金額至右列帳戶內 (1)109年4月6日17時17分    匯款49,989元 (2)109年4月6日17時18分    匯款20,123元 (共計70,112元)   台北富邦商業銀行帳號(000)000000000000號帳戶 (1)109年4月6日17時40分提領20,000元 (2)109年4月6日17時41分提領20,000元 (3)109年4月6日17時42分提領20,000元 (4)109年4月6日17時42分提領10,000元   (共計70,000元)  臺南市○○區○○○路0段000號歸仁區農會大潭分部 歸仁警卷第45頁 丙○○犯三人以上共同詐欺取財罪，處有期徒刑壹年。             【109偵14617號追加起訴】 4 饒芮瑄 (提告) 饒芮瑄於109年4月6日19時許，遭詐騙集團來電詐稱先前網路購物作業疏失遭設定為經銷商，需每月交易相同物品，並直接從銀行扣款，如欲取消需依指示操作自動櫃員機取消云云，致饒芮瑄因此陷於錯誤，而依指示匯款右列金額至右列帳戶內。 (1)109年4月6日20時52分    匯款29,744元 (2)109年4月6日21時01分    匯款29,985元 (3)109年4月6日21時8分    匯款30,000元 (4)109年4月6日21時13分    匯款6,666元 (共計96,395元)   第一商業銀行帳號：000-00000000000(戶名：黃禎緯)  (1)109年4月6日20時57分提領20,000元 (2)109年4月6日21時提領9,000元  臺南市○○區○○○00號之20「統一超商知母義門市」 新化警卷第115頁 丙○○犯三人以上共同詐欺取財罪，處有期徒刑壹年。        (3)109年4月6日21時7分提領20,000元 (4)109年4月6日21時7分提領10,000元  臺南市○○區○○路000號「統一超商清新門市」  【109偵20882號追加起訴】       (5)109年4月6日21時8分提領30,000元  (共計89,000元)  臺南市○○區○○路000號「第一銀行新化分行」   5 趙彩虹 (提告) 趙彩虹於109年4月6日20時30分許遭詐騙集團來電假冒HerBuy網購公司詐稱公司系統損壞致生多筆消費，需操作自動櫃員機解除云云，致趙彩虹因此陷於錯誤，而依指示匯款右列金額至右列帳戶內。 109年4月6日21時52分 匯款14,051元 (共計14,051元)   第一商業銀行帳號：000-00000000000(戶名：林玠廷)  (1)109年4月6日22時21分提領14,000元 (2)109年4月6日22時22分提領1,000元  (共計15,000元)  臺南市○○區○○路000號「統一超商新興運門市」 新化警卷第113頁 丙○○犯三人以上共同詐欺取財罪，處有期徒刑壹年。             【109偵20882號追加起訴】  6 王麗雪 (提告) 109年4月6日21時16分前某時遭詐騙集團來電詐稱先前網路購物作業錯誤致重覆下單，需匯款至詐騙集團指定之帳戶解除扣款云云，致王麗雪因此陷於錯誤，而依指示匯款右列金額至右列帳戶內。 109年4月6日21時16分 匯款28,983元 (共計28,983元)   第一商業銀行帳號：000-00000000000(戶名：林玠廷) (1)109年4月6日21時22分提領20,000元 (2)109年4月6日21時23分提領8,000元  (共計28,000元)  臺南市○○區○○路000號 新化警卷第113頁 丙○○犯三人以上共同詐欺取財罪，處有期徒刑壹年。            【109偵20882號追加起訴】